---
title: "Desembarques D. trunculus"
subtitle: "Datos Monitoreo poblacional FEMP_AND_04"
author: "Mardones, M; Delgado, M"
date:  "`r format(Sys.time(), '%d %B, %Y')`"
bibliography: EDA_donux.bib
csl: apa.csl
link-citations: yes
linkcolor: blue
output: 
  html_document:
    fig-caption: yes
    keep_md: true
    toc: true
    toc_deep: 3
    toc_float:
      collapsed: false
      smooth_scroll: false
    theme: cosmo
    fontsize: 0.9em
    linestretch: 1.7
    html-math-method: katex
    self-contained: true
    code-tools: true
editor_options: 
  markdown: 
    wrap: 72
---

```{r setup1}
rm(list = ls())
knitr::opts_chunk$set(echo = TRUE,
                      message = FALSE,
                      warning = FALSE,
                      fig.align = 'center',
                      dev = 'jpeg',
                      dpi = 300, 
                      fig.align='center')
#XQuartz is a mess, put this in your onload to default to cairo instead
options(bitmapType = "cairo") 
# (https://github.com/tidyverse/ggplot2/issues/2655)
# Lo mapas se hacen mas rapido
```

```{r message=FALSE, warning=FALSE}
library(tidyverse)
library(ggridges)
library(readxl)
library(here)
library(lubridate)
library(readr)
library(ggthemes)
library(hrbrthemes)
library(viridis)
library(kableExtra)
library(ggalt)
library(rnaturalearth)
library(sf)
library(psych)
```

# DESEMBARQUES OFICIALES

Leo los datos entregados por E. Marco. Actualizar pedida con Junta Andalucia.

```{r}
landings <- read_excel(here("Data", 
                            "Datos_venta_2017_14_02_22.xlsx"))
```

Identifico las columnas necesarias para el analisis, que en este caso,
serían las columnas condato crudo.

```{r}
# Fecha original en formato "año-mes-día"
fecha_original <- ymd(landings$FECHA_VENTA)
# Separar en año, mes y día
ANO <- year(fecha_original)
MES <- month(fecha_original)
DIA <- day(fecha_original)
# uno la base
landings2 <-cbind(ANO,MES,DIA,landings)
```


Grafico general de los desembarques

```{r}
landings3 <- landings2 %>% 
  group_by(ANO, MES, ESTABLECIMIENTO, ZONA_PRODUCCION) %>% 
  summarise(LANDINGS = sum(TOTAL_KILOS)/1000)
```

```{r}
hist(landings3$LANDINGS)
quantile(landings3$LANDINGS)
```
Hay valores cercanos a las 14 t. Identificar si esto tiene sentido. Preguntar a MD.

```{r}
plotlam <- ggplot(landings3,aes(ANO, LANDINGS))+
  geom_bar(stat = "identity")+
  facet_wrap(.~ESTABLECIMIENTO)+
  theme_few()
plotlam
```

Otra viz

```{r out.width='100%', message=FALSE}
landpop <- ggplot(landings3 %>% 
         group_by(ANO, ESTABLECIMIENTO) %>% 
         summarise(LANDINGS1 =sum(LANDINGS))) +
  geom_lollipop(aes(x=ANO, 
                  y=LANDINGS1,
                  colour=ESTABLECIMIENTO), 
              size=0.9)+
  scale_colour_viridis_d(option="H")+
  theme_few() +
  theme(
    legend.position = "none",
    panel.border = element_blank(),
    panel.spacing = unit(0.1, "lines"),
    strip.text.x = element_text(size = 6),
    axis.text.x = element_text(size = 5),
    axis.text.y = element_text(size = 5)) +
  xlab("") +
  ylab("Desembarque (t) por Establecimiento") +
  facet_wrap(.~ESTABLECIMIENTO, ncol=4, scale="free_y")
landpop
```
Los datos fueron solicitados con información hasta Febrero del 2022, por lo mismo es necesario actualizar


```{r fig.width=10, fig.height=5}
orderland <-   ggplot(landings3 %>% 
         group_by(ESTABLECIMIENTO) %>% 
         summarise(LANDINGS1 =sum(LANDINGS)) %>% 
           arrange(LANDINGS1) %>% 
           mutate(ESTABLECIMIENTO=factor(ESTABLECIMIENTO,
                                         ESTABLECIMIENTO)), 
         aes(x=ESTABLECIMIENTO, 
             y=LANDINGS1) ) +
    geom_bar(stat="identity", fill="#69b3a2") +
    coord_flip() +
    theme_ipsum() +
    theme(
      panel.grid.minor.y = element_blank(),
      panel.grid.major.y = element_blank(),
      legend.position="none",
      axis.text.y = element_text(size = 10)
    ) +
    xlab("") +
    ylab("Desembarque total aculumado por Establecimiento")
orderland
```


```{r}
kbl(table(landings2$MES, landings2$ANO), 
    longtable = T, 
    booktabs = T, 
    caption = "Registros de Desembarque por año y mes") %>% 
   kable_styling(latex_options = c("striped",  "hold_position"))
```
