---
title: "Mapas Distribución Variables D. trunculus"
subtitle: "Datos Monitoreo poblacional FEMP_AND_04"
author: "Mardones, M; Delgado, M"
date:  "`r format(Sys.time(), '%d %B, %Y')`"
bibliography: EDA_donux.bib
csl: apa.csl
link-citations: yes
linkcolor: blue
output: 
  html_document:
    fig-caption: yes
    keep_md: true
    toc: true
    toc_deep: 3
    toc_float:
      collapsed: false
      smooth_scroll: false
    theme: cosmo
    fontsize: 0.9em
    linestretch: 1.7
    html-math-method: katex
    self-contained: true
    code-tools: true
editor_options: 
  markdown: 
    wrap: 72
---

```{r setup1}
rm(list = ls())
knitr::opts_chunk$set(echo = TRUE,
                      message = FALSE,
                      warning = FALSE,
                      fig.align = 'center',
                      dev = 'jpeg',
                      dpi = 300, 
                      fig.align='center')
#XQuartz is a mess, put this in your onload to default to cairo instead
options(bitmapType = "cairo") 
# (https://github.com/tidyverse/ggplot2/issues/2655)
# Lo mapas se hacen mas rapido
```

```{r message=FALSE, warning=FALSE}
library(tidyverse)
library(ggridges)
library(readxl)
library(here)
library(lubridate)
library(readr)
library(ggthemes)
library(hrbrthemes)
library(viridis)
library(kableExtra)
library(ggalt)
library(rnaturalearth)
library(sf)
library(psych)
```

# MAPAS

Ahora produzco un mapa de las `Zonas De Producción`. Estos datos vectoriales fueron obtenidos desde la paina oficial de datos espaciales de la Junta de Andalucia [Shapesfile](https://portalrediam.cica.es/descargas?path=%2F08_AMBITOS_INTERES_AMBIENTAL%2F02_LITORAL_MARINO%2F04_SOCIOECONOMIA%2FZonasProduccionMoluscos)

Para ello tengo una seré de `.shp` para ir explorando.

Debo identificar clsaramete los poligonos utilizados en coquina.

## Leo Shapes y transformo a la proyección correcta.
```{r echo=FALSE, message=FALSE, warning=FALSE}
spain <- ne_countries(country = "spain",  
                      scale="medium", 
                      returnclass = 'sf')
portug<- ne_countries(country = "portugal",  
                      scale="medium", 
                      returnclass = 'sf')
# chile<- ne_countries(country = "chile",  
#                       scale="medium", 
#                       returnclass = 'sf')
costandalucia <- st_read('~/IEO/DATA/Shapefiles_Andalucia/05_10_Playa.shp')
#zonapro <- st_read('~/IEO/DATA/Shapefiles_Andalucia/ZonasProduccionMoluscos.shp')
zonapro <- st_read('~/IEO/DATA/Shapefiles_Andalucia/zzpp_resolucion_2023_25830.shp')
zonape <- st_read('~/IEO/DATA/Shapefiles_Andalucia/05_09_ZonaIdoneaPesca.shp')
fisicomar <- st_read('~/IEO/DATA/Shapefiles_Andalucia/05_01_FisiograficoMarino.shp')
playas <- st_read('~/IEO/DATA/Shapefiles_Andalucia/playas.shp')
lito <- st_read('~/IEO/DATA/Shapefiles_Andalucia/05_02_Litologia.shp')
hidro <- st_read('~/IEO/DATA/Shapefiles_Andalucia/red_hidrografica.shp')
cuencas <- st_read('~/IEO/DATA/Shapefiles_Andalucia/cuencas.shp')
```


```{r message=FALSE, warning=FALSE}
costandalucia1 <- st_transform(costandalucia, "+init=epsg:4326")
zonapro1 <- st_transform(zonapro, "+init=epsg:4326")
zonape1 <- st_transform(zonape, "+init=epsg:4326")
fisicomar1 <- st_transform(fisicomar, "+init=epsg:4326")
playas1 <- st_transform(playas, "+init=epsg:4326")
lito1 <- st_transform(lito, "+init=epsg:4326")
spain1 <- st_transform(spain, "+init=epsg:4326")
portug1 <- st_transform(portug, "+init=epsg:4326")
cuencas1 <- st_transform(cuencas, "+init=epsg:4326")
#lmarino1 <- st_transform(lmarino, "+init=epsg:4326")
hidro1 <- st_transform(hidro, "+init=epsg:4326")
#chile1 <- st_transform(chile, "+init=epsg:4326")
```

Un mapa de prueba
 
```{r warning=FALSE}
mas <- ggplot() +
  geom_sf(data = spain1) +
  geom_sf(data = portug1) +
  geom_sf(data = zonapro1, aes(fill=NAME_1)) +
  # geom_sf(data = fisicomar1, alpha=0.1,
  #         linetype=5) +
  scale_fill_viridis_d(option="H",
                       alpha=.5)+
  coord_sf() +
  xlab(expression(paste(Longitude^o,~'O'))) +
  ylab(expression(paste(Latitude^o,~'S')))+
  ggrepel::geom_label_repel(
    data = zonapro1,
    aes(label = NAME_1, geometry = geometry),
    stat = "sf_coordinates",
    min.segment.length = ,
    colour = "black",
    size = 2,
    segment.colour = "black",
    box.padding = 0.7,
    max.overlaps = 50) +
  theme_few()+
  theme(legend.position = "none")+
  xlim(-7.6,-6)+
  ylim(36.6, 37.4)
mas
```


 
Agregar Data Frame con Puntos de Muestreo


36.83339444	-6.40205556	Punto 2
36.90075278	-6.43584444	Punto 3
36.93598056	-6.48456944	Punto 4
36.98449444	-6.53501944	Matalascañas


