---
title: "Indice Reclutamiento D. trunculus"
subtitle: "Datos Monitoreo poblacional FEMP_AND_04"
author: "Mardones, M; Delgado, M"
date:  "`r format(Sys.time(), '%d %B, %Y')`"
bibliography: EDA_donux.bib
csl: apa.csl
link-citations: yes
linkcolor: blue
output: 
  html_document:
    fig-caption: yes
    keep_md: true
    toc: true
    toc_deep: 3
    toc_float:
      collapsed: false
      smooth_scroll: false
    theme: cosmo
    fontsize: 0.9em
    linestretch: 1.7
    html-math-method: katex
    self-contained: true
    code-tools: true
editor_options: 
  markdown: 
    wrap: 72
---

```{r setup1}
rm(list = ls())
knitr::opts_chunk$set(echo = TRUE,
                      message = FALSE,
                      warning = FALSE,
                      fig.align = 'center',
                      dev = 'jpeg',
                      dpi = 300, 
                      fig.align='center')
#XQuartz is a mess, put this in your onload to default to cairo instead
options(bitmapType = "cairo") 
# (https://github.com/tidyverse/ggplot2/issues/2655)
# Lo mapas se hacen mas rapido
```

```{r message=FALSE, warning=FALSE}
library(tidyverse)
library(ggridges)
library(readxl)
library(here)
library(lubridate)
library(readr)
library(ggthemes)
library(hrbrthemes)
library(viridis)
library(kableExtra)
library(ggalt)
library(psych)
library(ggpubr)
library(easystats)
```

# CONTEXTO

En este c칩digo, se establecen dos formas de estimar el indice de reclutamiento para coquina. El primero es la forma que se ha estado usando desde @Delgado2015. El segundo es una nueva propuesta basada en la prorporcionalidad de individuos basados en los muestreos poblacionales

# INDICE DE RECLUTAMIENTO POBLACIONAL (`D15`)

## Bases de Densidades

Recordar que las bases de densidades previas al 2021 estan en la misma base que las longitudes, pero he encontrado un archivo que tiene una s칤ntesis.

Llamo las bases con el formato 칰ltimo, es decir desde el a침o 2021.

```{r}
dens2021pob <- read_excel(here("Data", 
                               "Posterior 2020", 
                               "Data_sample_FEMP_04_2021.xlsx"),
                       sheet = "Data_POBL")
dens2022pob <- read_excel(here("Data",
                               "Posterior 2020", 
                               "Data_sample_FEMP_04_2022.xlsx"),
                       sheet = "Data_POBL")
dens2023pob <- read_excel(here("Data",
                               "Posterior 2020", 
                               "Data_sample_FEMP_04_2023.xlsx"),
                       sheet = "Data_POBL")
dens2024pob <- read_excel(here("Data",
                               "Posterior 2020", 
                               "Data_sample_FEMP_04_2024.xlsx"),
                       sheet = "Data_POBL")
dens2025pob <- read_excel(here("Data",
                               "Posterior 2020", 
                               "Data_sample_FEMP_04_2025.xlsx"),
                       sheet = "Data_POBL")
```


Visualizo los datos y su estructura. Para replicar los procesos de calculos en las hojas excel, usaremos solo las columnas con datos crudos. Es decir, desde `Date` hasta `MCSWsub`, y algunas columnas finales. La idea es hacer los c치lculos en el codigo para tener la secuencia y replicar los resultados informados por @Delgado2023. 

Primero comenzamos con los datos estandarizados del os a침os 2021 al 2023. Luego juntamos la data. En ambos muestreos `COMERCIAL`y `POBLACIONAL` dejo las siguientes columas;

- `Date` = Fecha
- `Beach` = Playa
- `Sampling.point` =punto de Muestreo
- `m_track` = distancia de arrastre (mts)
- `tow_time` = tiempo de arrastre (minutos)
- `Lat췈` 
- `Latmin`                
- `Long췈` 
- `Longmin`               
- `Lat`  
- `Long`                  
- `rastro`
- `mariscador`            
- `SW` = Peso total de la muestra ( cascajo, coquina, fauna)  
- `SWsub` = SubMuestra de `SW`                 
- `CSWsub` = Peso coquina contenida en `SWsub`
- `CMSWsub` = Peso de toda la coquina comercial sub (>25 mm) (Columna solo en base `COMERCIAL`)
- `MCSWsub` = Peso de la coquina medida de `CSWsub` real*
- `DCSWsub` = Peso de la coquina con da침os en la muestra `SWsub`
- `Categoria` = na
- `CAT` = 2Poblacional, 1 Comercial
- `Nmedida` =   Este dato son los individuos medidos provenientes de  los datos de Tallas. Preguntar a MD*             
- `Nda침ossub` =            
- `Tide_coef`  =  Coef de Marea
- `Low_tide_hour` = 
- `Catch_hour`  = Hora de faena
- `species`   = Especie
- `Temp` = TSM
- `ID_codificado_punto` = ID
- `ID_codificado_muestreo` = ID


Filtro las bases

```{r}
# poblacional
dens2021pobf <- dens2021pob %>% 
  dplyr::select(2:18, 23, 27:29, 32, 35:39, 44, 45)
dens2022pobf <- dens2022pob %>% 
  dplyr::select(2:18, 23, 27:29, 32, 35:39, 43, 44) %>% 
  rename(ID_codificado_punto=ID)
dens2023pobf <- dens2023pob %>% 
  dplyr::select(2:18, 23, 27:29, 32, 35:39, 43, 44) %>% 
  rename(ID_codificado_punto=ID)
dens2024pobf <- dens2024pob %>% 
  dplyr::select(2:18, 23, 27:29, 32, 35:39, 43, 44) %>% 
  rename(ID_codificado_punto=ID)
dens2025pobf <- dens2025pob %>% 
  dplyr::select(2:18, 23, 27:29, 32, 35:39, 43, 44) %>% 
  rename(ID_codificado_punto=ID)


#compruebo si hay columnas iguales
nombres_iguales_pob <- identical(names(dens2021pobf),
                             names(dens2023pobf)) && identical(names(dens2021pobf), 
                                                               names(dens2022pobf))
#junto la base
denspob2125f <- rbind(dens2021pobf, 
                      dens2022pobf, 
                      dens2023pobf,
                      dens2024pobf,
                      dens2025pobf)
```

Separate `Date` column

```{r}
denspob2125f <- denspob2125f %>%
  mutate(ANO = year(Date),
         MES = month(Date),
         DIA = day(Date))

table(denspob2125f$ANO, denspob2125f$MES)
```


De todas formas, hay una columna que difiere de ambos bases filtradas `COMERCIAL`y `POBLACIONAL`, en este caso `CMSWsub` definida previamente. por lo mismo, no puedo juntar las bases.


Ahora calculamos las siguientes variables para `POBLACIONAL`;

- `fps` =`SW`/ `SWsub`
- `CSW` = `CSWsub` * `fps`
- `fpm` =   `CSW` / `CSWsub` 
- `MCSW` = `MCSWsub`* `fpm` (Peso de coquina medida de `CSW`  Hipotetico)
- `DCSW` =  `DCSWsub` * `fps` (Peso de la coquina con da침os en `SW`)
- `TCSW`  = `CSW`+ `DCSW` (peso coquina en `SW` , incluidos da침os)
- `Btotal` = `TCSW (g)` + `TCSW (p)` (Grande y peque침a, Usar como referencia el `Sampling.point`)
- `fpn` =   `MCSWsub`/ `CSW`
- `NtotalCSW`  = `Nmedida` * `fpn`
- `Nda침os`= `Nda침ossub` * `fps`      
- `Ntotal` = `NtotalCSW (g)`+`NtotalCSW (p)` + `Nda침os` * `fps` (Grande y peque침a, Usar como referencia el `Sampling.point`)
- `area` = `m_track`* 0.445 (preguntar valor!)
- `bio` = `Btotal`/ `area`
- `dens` =  `Ntotal` * `area` (ind/m2)



pproceder a los calculos para calcular las variables poblacionales de interes, en este caso Densidad, Abundancia y Biomasa;

```{r}
denspobtot <- denspob2125f %>% 
  mutate(fps = SW /SWsub,
         CSW = CSWsub * fps,
         fpm = CSW / CSWsub,
         MCSW = MCSWsub * fpm,
         DCSW = DCSWsub * fps,
         TCSW = CSW + DCSW)

denspobtot2 <- denspobtot %>% 
  group_by(Beach, Sampling.point, ANO, MES, DIA) %>% 
  mutate(Btotal=sum(TCSW),
         fpn = CSW/MCSWsub,
         NtotalCSW  = Nmedida * fpn, 
         Nda침os = Nda침ossub * fps, 
         Ntotal = (sum(NtotalCSW) + Nda침os) * fps,
         area = m_track * 0.445,
         bio= Btotal / area,
         dens = Ntotal / area)
denspobtot2
```

Aqui tratar칠 de replicar los rresultados de los Informes de MD en los codes `Pondera1.R` y `Pondera2.R` alojados en este folder. Este hace un cruce con los datos de  tallas. 

## Base Tallas

```{r warning=FALSE}
size2021 <- read_excel(here("Data", 
                            "Posterior 2020", 
                            "Data_size_Coquina_2021.xlsx"), 
                       sheet = "Coquina_donax") %>% 
  dplyr::select(-c(1, 10, 11))  
size2022 <- read_excel(here("Data",
                            "Posterior 2020", 
                            "Data_size_Coquina_2022.xlsx"),  
                       sheet = "Coquina_donax") %>% 
  dplyr::select(-c(1, 2))  
size2023 <- read_excel(here("Data", 
                            "Posterior 2020",
                            "Data_size_Coquina_2023.xlsx"),  
                       sheet = "Coquina_Donax") %>% 
  dplyr::select(-c(1, 2)) 
size2024 <- read_excel(here("Data", 
                            "Posterior 2020",
                            "Data_size_Coquina_2024.xlsx"),  
                       sheet = "Coquina_Donax") %>% 
  dplyr::select(-c(1, 2)) 
size2025 <- read_excel(here("Data", 
                            "Posterior 2020",
                            "Data_size_Coquina_2025.xlsx"),  
                       sheet = "Coquina_Donax") %>% 
  dplyr::select(-c(1, 2)) 
```


Este aspecto se trabaja de forma de ponderaci칩n ad-hoc descrita en la
Figure \@ref(fig:edaplot1)

Now, we handling data 2021-2023. Same columns data 2017-2020

```{r}
size_21_25 <- rbind(size2021,
                    size2022,
                    size2023,
                    size2024,
                    size2025)
```
Separate `Date` column

```{r}
size_21_25<- size_21_25 %>%
  mutate(
    DIA = day(Date),
    MES = month(Date),
    ANO = year(Date)
  )
unique(size_21_25$rastro)

table(size_21_25$ANO, size_21_25$Sampling.point)
```
## Calculo D15

Ahora calculo la cantidad de individuos bajo los 15 mm. Si bien hemos visualizado la base usando los datos desde el 2017, previo al 2020 no se puede asignar un area a los datos. Por lo que trabajo con los datos del 2020 al 2023.

Primero calculo en n de ind medidos y luego junto con base que tiene medida del area `track_m`, que es una variable para estimar `D15` q es en funci칩n del 치rea, de acuerdo a lo comentado por MD.

A traves de la ponderaci칩n del `D15`, hago un retrocalculo a traves de los ponderadores `fps`, `fpn`y `fpm` para luego extrapolar al tama침o del 치rea.


```{r}
D15n <- size_21_25 %>%
  group_by(ANO, 
           MES, 
           Sampling.point, 
           ID_codificado_muestreo
           ) %>% 
  summarize(
    total_menor_15 = sum(sizeE <= 15, na.rm = TRUE),
    total_mayor_igual_15 = sum(sizeE > 15, na.rm = TRUE),
    .groups = "drop")

D15n$Sampling.point <- as.double(D15n$Sampling.point)

D15n1 <- right_join(denspobtot2, D15n)
D15n2 <- D15n1 %>% 
  filter(!is.na(fpn) & !is.na(fpm) & !is.na(fps)) %>%  
  mutate(
    # Factor de ponderaci칩n combinado (fpn * fpm * fps)
    ponderacion = ( fpm * fps), # se podr칤a a침adir fpn si se quiere ponderar por n de individuos medidos, pero no lo haremos esta vez
    # 츼rea barrida (m_track * ancho_boca_rastro)
    area_barrida = m_track * 0.045,  
    # Densidad de individuos <15 mm (D15)
    D15 = (total_menor_15 * ponderacion) / area_barrida,
    na.rm = TRUE,
    # Densidad de individuos >=15 mm (D15_mayor)
    D15_mayor = (total_mayor_igual_15 * ponderacion) / area_barrida,
    na.rm = TRUE
  )
```
Ploteo columnas por a침o y Sampling point 2, 4 y 6

con todos los puntos

```{r warning = FALSE}
D15_allp <- ggplot(D15n2 , 
                  aes(MES,D15, 
                  color=as.factor(Sampling.point)))+
  geom_point()+
  geom_smooth(col=2)+
  facet_wrap(.~ANO, ncol=5)+
  scale_color_viridis_d(name="Sampling Points")+
  theme_few()+
  geom_hline(yintercept = 8,
             col="red",
             linetype=2)+
  theme(axis.text.x = element_text(angle = 90, 
                                   hjust = 1))+
    scale_x_continuous(breaks = seq(from = 1, 
                                  to = 12, 
                                  by = 1,
                                  size=2))+
    labs(y="Indice de Reclutamiemto",
       x="MES")
D15_allp
```

Obtengo el valor para el informe de acuerdo al mes. Para ello genero una tabla de acuerdo al formato del informe


```{r}
D15n3 <- D15n2 %>% 
  group_by(ANO, MES, Sampling.point) %>% 
  summarise(D15PRO =round(mean(D15),2)) 

D15n4 <- D15n3 %>%
  filter(Sampling.point %in% c(2,4,6)) %>% 
  pivot_wider(names_from = Sampling.point, 
              values_from = D15PRO,
              values_fill = 0)


kbl(D15n4) %>% 
  kable_styling(bootstrap_options = c("striped", 
                                      "hover", 
                                      "condensed",
                                      "responsive"))

```

```{r}
# write.csv(D15n3, "reclut_marina.csv")
```

Esto debemos tratarlo como grupo dado que de acuerdo a la replica de c치lculos los valores son mayores que los registrados en los ITAs de los a침os 2021 y 2023 [@Delgado2021; @Delgado2023]. Existe un archivo que tiene datos de `D15` previos al 2020 y son valores menores.

## Datos previo al 2020

```{r messae=FALSE, warning=FALSE}}
D151720  <- read_excel(here("Data", 
                             "Anterior a 2020",
                            "densidad_reclutamiento_2017_2018_2019_2020.xlsx"))
```



```{r}
D151720 <- D151720 %>%
  mutate(
    DIA = day(month...7),
    MES = month(month...7),
    ANO = year(month...7)
  )
```

uno bases desde el 2017 al ultimo dato registrado

```{r}
head(D151720)
D15_17_20 <- D151720 %>% 
  dplyr::select(c(7 , 2, 5, 6, 11, 12, 13)) %>% 
  rename(Date = month...7)
names(D15_17_20)


head(D15n2)
D15_21_25 <- D15n2 %>% 
   ungroup() %>%  
  dplyr::select(c(1, 3, 46, 51, 32, 31, 30)) %>% 
  rename(Densidad = dens)
names(D15_21_25)
```
unir bases

```{r}
D15_17_25 <- rbind(D15_17_20,
                   D15_21_25)
#write_csv(D15_17_24, "D15_17_24.csv")
#save(D15_21_24, D15n2, file = "recruit_data.RData") Data Recruit Paper
```
Plot

```{r}
D15_17_20 <- ggplot(D15_17_25 %>%
        mutate(MES = case_when(
           MES == 1 ~ "January",
           MES == 2 ~ "February",
           MES == 3 ~ "March",
           MES == 4 ~ "April",
           MES == 5 ~ "May",
           MES == 6 ~ "June",
           MES == 7 ~ "July",
           MES == 8 ~ "August",
           MES == 9 ~ "September",
           MES == 10 ~ "October",
           MES == 11 ~ "November",
           MES == 12 ~ "December")) %>% 
         mutate(MES = factor(MES, levels = c("January", 
                                              "February", 
                                              "March",
                                              "April",
                                              "May",
                                              "June",
                                              "July",
                                              "August",
                                              "September",
                                              "October",
                                              "November", 
                                              "December"))) %>%
                      filter(Sampling.point %in% c(2,4,6)), 
                  aes(MES,D15, 
                  color=as.factor(Sampling.point)))+
  geom_point()+
  geom_smooth(col=2, se=F)+
  geom_rect(
  aes(xmin = 8, xmax = 6,, ymin = -Inf, ymax = Inf),  # del 1 mayo al 30 junio
  fill = "grey", alpha = 0.01, inherit.aes = FALSE) +
  facet_wrap(.~ANO, ncol=9)+
  scale_color_viridis_d(name="Sampling Points")+
  theme_few()+
  geom_hline(yintercept = 8,
             col="red",
             linetype=2)+
  theme(axis.text.x = element_text(angle = 90, 
                                   hjust = 1),
        legend.position = "bottom")+
  labs(y="Indice de Reclutamiemto (D15)",
       x="")
D15_17_20
```

Plot de Densidad y d15 para ver si tienen relaci칩n

```{r warning=FALSE}
plotDall <- ggplot(D15_17_25 %>% 
                    filter(Sampling.point %in% c(2,4,6)) %>% 
                      group_by(ANO,MES) %>% 
                      summarise(MEAND=mean(Densidad), na.rm=TRUE,
                             SDd = sd(Densidad), na.rm =TRUE),  # Calcula la desviaci칩n est치ndar
                  aes(x = MES, y = MEAND)) +
  geom_point(color="blue")+
  geom_smooth(method="loess", 
              se=F,
              color="blue")+
 geom_rect(
  aes(xmin = 8, xmax = 6,, ymin = -Inf, ymax = Inf),  # del 1 mayo al 30 junio
  fill = "grey", alpha = 0.05, inherit.aes = FALSE) +
  facet_wrap(.~ANO, ncol=9)+
   # Barras de error para la desviaci칩n est치ndar
  geom_errorbar(aes(ymin = MEAND - SDd, 
                ymax = MEAND + SDd),
              width = 0.2, 
              color = "gray50") +
  scale_x_continuous(
    breaks = seq(1, 12, by = 2),  # Secuencia de 1 a 12 en pasos de 2
    labels = month.abb[seq(1, 12, by = 2)]  # Etiquetas correspondientes
  ) +
  theme_few()+
  theme(axis.text.x = element_text(angle = 90, 
                                   hjust = 1),
        legend.position = "bottom")+
  labs(y="Total Density (ind/m2)",
       x="")

plotD15all <- ggplot(D15_17_25 %>% 
                    filter(Sampling.point %in% c(2,4,6)) %>% 
                      group_by(ANO,MES) %>% 
                      summarise(MEAND15=mean(D15), na.rm=TRUE,
                             SDd = sd(D15), na.rm =TRUE),  # Calcula la desviaci칩n est치ndar
                  aes(x = MES, y = MEAND15)) +
  
  geom_point(color="black")+
  geom_smooth(method="loess", 
              se=F,
              color="black")+
 geom_rect(
  aes(xmin = 8, xmax = 6,, ymin = -Inf, ymax = Inf),  # del 1 mayo al 30 junio
  fill = "grey", alpha = 0.05, inherit.aes = FALSE) +
  facet_wrap(.~ANO, ncol=9)+
   # Barras de error para la desviaci칩n est치ndar
  geom_errorbar(aes(ymin = MEAND15 - SDd, 
                ymax = MEAND15 + SDd),
              width = 0.5, 
              color = "gray50") +
  scale_x_continuous(
    breaks = seq(1, 12, by = 2),  # Secuencia de 1 a 12 en pasos de 2
    labels = month.abb[seq(1, 12, by = 2)]  # Etiquetas correspondientes
  ) +
  theme_few()+
  theme(axis.text.x = element_text(angle = 90, 
                                   hjust = 1),
        legend.position = "bottom")+
  labs(y="D15 (ind/m2)",
       x="")+
  ylim(0,100)


ggarrange(plotD15all,
          plotDall,
          ncol=1)
```


# OTRAS FORMAS DE CALCULO DEL INDICE DE RECLUTAMIENTO

## Porcentaje Individuos < 15 mm

Este es una forma mas simple calculando la proporci칩n de ind bajo  los 15 mm, en la zona y tiempo (A칌O y MES). Al ser proporcional, no importa el valor absoluto de individuos. Aca habr칤a que identificar  un nivel de referencia asociado a este porcentaje es necesario para caultelar la sustentabilidad del reclutamiento.
Cargo data total de las estructuiras de tallas.

ac치 no pude hacer ponderacones a a침os previos al 2017 dado que no estan los datos necesarioos para replicar "Pondera1" y "Pondera2".



```{r}
tallas13_25 <- readRDS("tallas_13_25.RDS")
table(D15_17_25$ANO, D15_17_25$MES)
```



Creo la funci칩n para estimar el `%`

```{r}
FUN <- function(x)  (sum(x) / length(x)) * 100

D151 <- tallas13_25 %>%
  filter(rastro=="POBLACIONAL") %>% 
  group_by(ANO, MES, Sampling.point) %>%
  summarize(d15 = FUN(sizeE<15), rm.na=T,
            total=n())


FUN <- function(x) (sum(x < 15, na.rm = TRUE) / length(x)) * 100

D15 <- tallas13_25 %>%
  filter(rastro == "POBLACIONAL") %>% 
  group_by(ANO, MES, Sampling.point) %>%
  summarize(
    d15 = FUN(sizeE),
    total = sum(sizeE < 15, na.rm = TRUE),
    .groups = "drop"
  )

```

para sacar el indice  para analisis de viento, agrupo los sampling point 2, 4 y 6

```{r warning=FALSE}
datos <- D15 %>%
  filter(Sampling.point %in% c(2, 4, 6)) %>% 
  drop_na() %>% 
    mutate(
    MES = factor(MES, levels = month.name),
    mes_num = as.numeric(MES)
  ) %>% 
  group_by(ANO, mes_num) %>% 
  summarise(meand15 = mean(d15))
#saveRDS(datos, "index_recruit_2013_2025.RDS")


# Gr치fico
ggplot(datos %>%
         rename(MES = mes_num) %>%
         mutate(MES = case_when(
           MES == 1 ~ "January",
           MES == 2 ~ "February",
           MES == 3 ~ "March",
           MES == 4 ~ "April",
           MES == 5 ~ "May",
           MES == 6 ~ "June",
           MES == 7 ~ "July",
           MES == 8 ~ "August",
           MES == 9 ~ "September",
           MES == 10 ~ "October",
           MES == 11 ~ "November",
           MES == 12 ~ "December")) %>% 
         mutate(MES = factor(MES, levels = c("January", 
                                              "February", 
                                              "March",
                                              "April",
                                              "May",
                                              "June",
                                              "July",
                                              "August",
                                              "September",
                                              "October",
                                              "November", 
                                              "December"))) %>%
         drop_na(), 
       aes(x = MES, y = meand15)) +
  geom_point(color = "#2C3E50", alpha = 0.7, size = 2) +
  geom_smooth(method = "loess", se = T) +
  geom_rect(aes(xmin = 6, xmax = 8, ymin = -Inf, ymax = Inf),  
            fill = "red", alpha = 0.02, inherit.aes = FALSE) +
  labs(title = "", x = "", y = "d15") +
  theme_bw(base_size = 9) +
  theme(axis.text.x = element_text(angle = 90, hjust = 0.5),
        panel.grid.minor = element_blank()) +
  facet_wrap(~ANO, nrow = 1) +
  ylim(0, 100)
```

## Recruit Index size Based (from sea urchin, Chile)

C치lculo el 칤ndice
 
```{r}
indice_reclutamiento <- tallas13_25 %>%
  filter(sizeE<15,
         rastro=="POBLACIONAL") %>% 
  group_by(ANO, MES, Sampling.point) %>%
  summarize(PROP = n() / nrow(tallas13_25)*100) %>% 
  mutate(PROPLOG =log(PROP))
```
 Veo los datos crudos  con la linea como media del cuantil de los datos
```{r warning=FALSE}
indseg <- ggplot(indice_reclutamiento %>% 
                   filter(Sampling.point %in% c(2, 4, 6)) %>% 
                   drop_na(), 
       aes(PROP)) +
  geom_histogram(bins = 10) +
  #facet_grid(Sampling.point~ANO) +
  theme_few()+
    theme(axis.text.x = element_text(angle = 90, hjust = 1))+
   labs(x = "", 
        y = "칈ndice de Reclutamiento")
indseg
```
Ahora estandarizo entre - y 1

```{r}
a <- -1  # L칤mite inferior del rango objetivo
b <- 1   # L칤mite superior del rango objetivo

# Calcular el valor m칤nimo y m치ximo de tus datos
min_x <- min(indice_reclutamiento$PROPLOG)
max_x <- max(indice_reclutamiento$PROPLOG)

# Aplicar la f칩rmula de normalizaci칩n
indice_reclutamiento$PROPLOG2 <- ((indice_reclutamiento$PROPLOG- min_x) / (max_x - min_x)) * (b - a) + a
```


```{r}
indseg3 <- ggplot(
  indice_reclutamiento %>%
    filter(Sampling.point %in% c(2, 4, 6)) %>%
    drop_na() %>%
    mutate(MES = factor(MES, levels = rev(month.name))),  # 游댳 invierte el orden de los meses
  aes(x = MES, y = PROPLOG2, fill = PROPLOG2 > 0)
) +
  # ---- banda sombreada ----
  geom_rect(
  aes(xmin = 8, xmax = 6,, ymin = -Inf, ymax = Inf),  # del 1 mayo al 30 junio
  fill = "grey", alpha = 0.05, inherit.aes = FALSE) +
  # ---- barras ----
  geom_bar(stat = "identity", alpha = 0.85) +
  scale_fill_manual(
    values = c("black", "red"),
    labels = c("Negativo", "Positivo"),
    name = "IR"
  ) +
  facet_grid(Sampling.point ~ ANO) +
  geom_hline(yintercept = 0, color = "black") +
  theme_few() +
  theme(
    axis.text.x = element_text(angle = 90, hjust = 1, vjust = 0.5, size = 8),
    axis.text.y = element_text(size = 8),
    legend.position = "bottom"
  ) +
  labs(x = "", y = "IR") +
  ylim(-1, 1) +
  coord_flip()

indseg3


```


# INDICE DE DENSIDAD

Considerando los asuntos pendientes para la construccion de un indice poblacional desdee el 2013, extraeremos un  un indice de densidad, por que es mas *ad-hoc* para los modelos de stock assessment [@Caddy2004]. 

llamo los objetos con la base  2017-2020 y 2021- 2023, que ser칤an `denspobtot2` y `D151720`. Identifico los valores a utilizar y uno bases.

```{r}
names(denspobtot2)
names(D151720)
```
Datos previos al 2020 solo tienen `D15`, `Densidad`y `Rendimiento`. 
```{r}

dens1720 <- D151720 %>% 
  dplyr::select(c(2, 12, 13, 5))

dens2123 <- denspobtot2 %>% 
  dplyr::select(c(3, 30, 31, 46)) %>% 
  rename("Densidad"="dens") %>% 
  as.data.frame()

dens2124 <- dens2123 %>% 
  dplyr::select(-c("Beach", "DIA"))


dens1724 <- rbind(dens1720,
                      dens2124)

```


```{r warning=FALSE}
plot_dens <- ggplot(dens1724 %>% 
                      group_by(ANO,MES, Sampling.point) %>% 
                      summarize(mead =mean(Densidad)) %>% 
                      drop_na(), 
                  aes(MES,mead))+
  geom_point()+
  geom_smooth(col=2, 
              method = "loess")+
  #facet_grid(Sampling.point~ANO)+
  scale_color_viridis_d(name="Sampling Points")+
  theme_few()+
  geom_hline(yintercept = 8,
             col="red",
             linetype=2)+
  theme(axis.text.x = element_text(angle = 90, 
                                   hjust = 1))+
    scale_x_continuous(breaks = seq(from = 1, 
                                  to = 12, 
                                  by = 1,
                                  size=2))+
   labs(y="Densidad (ind/mt2)",
       x="MES")+
  ylim(0, 75)
plot_dens
```
agrupada 

```{r warning=FALSE}
plot_dens_agru <- ggplot(dens1724 %>% 
                      group_by(ANO,MES) %>% 
                      summarize(mead =mean(Densidad)) %>% 
                      drop_na(), 
                  aes(ANO,mead))+
  geom_point()+
  geom_smooth(col=2, 
              method = "loess")+
  #facet_grid(Sampling.point~ANO)+
  scale_color_viridis_d(name="Sampling Points")+
  theme_few()+
  geom_hline(yintercept = 8,
             col="red",
             linetype=2)+
  theme(axis.text.x = element_text(angle = 90, 
                                   hjust = 1))+
    scale_x_continuous(breaks = seq(from = 2018, 
                                  to = 2025, 
                                  by = 1,
                                  size=2))+
   labs(y="Densidad (ind/mt2)",
       x="")+
  ylim(0, 75)
plot_dens_agru
```

ahora creo vector con desviaci칩n 

```{r eval=FALSE}
CV <- function(x) {
  sd_value <- sd(x, na.rm = TRUE)  # Calcular la desviaci칩n est치ndar, ignorando NA
  mean_value <- mean(x, na.rm = TRUE)  # Calcular la media, ignorando NA
  cv <- sd_value / mean_value
  # Calcular el coeficiente de variaci칩n
  return(cv)
}

vectordens <- dens1724 %>% 
  group_by(ANO) %>% 
  summarize(MEAND =mean(Densidad, na.rm=TRUE),
            SDD = sd(Densidad, na.rm = TRUE)/100,
            CV = CV(Densidad))


# escribo la salida
write_csv(vectordens, "DENSIDADPOBLACIONAL")
```
# BIOMASAS 

Grafico de biomasas de acuerdo a las planillas 


```{r}
bio <- ggplot(denspobtot2 %>% 
                group_by(ANO) %>% 
                summarize(BIO =sum(bio, 
                                   na.rm=TRUE)), 
              aes(ANO, BIO))+
  geom_point()+
  geom_smooth(method = "lm")+
  #facet_wrap(.~Sampling.point)+
  theme_few()+
  xlim(2020, 2025)+
  labs(y="Biomasas (kg)")
bio                       
```
# REFERENCIAS


