---
title: "Rendimiento Pesquero (CPUE) D. trunculus"
subtitle: "Datos Monitoreo poblacional FEMP_AND_04"
author: "Mardones, M; Delgado, M"
date:  "`r format(Sys.time(), '%d %B, %Y')`"
bibliography: EDA_donux.bib
csl: apa.csl
link-citations: yes
linkcolor: blue
output: 
  html_document:
    fig-caption: yes
    keep_md: true
    toc: true
    toc_deep: 3
    toc_float:
      collapsed: false
      smooth_scroll: false
    theme: cosmo
    fontsize: 0.9em
    linestretch: 1.7
    html-math-method: katex
    self-contained: true
    code-tools: true
editor_options: 
  markdown: 
    wrap: 72
---

```{r setup1}
rm(list = ls())
knitr::opts_chunk$set(echo = TRUE,
                      message = FALSE,
                      warning = FALSE,
                      fig.align = 'center',
                      dev = 'jpeg',
                      dpi = 300, 
                      fig.align='center')
#XQuartz is a mess, put this in your onload to default to cairo instead
options(bitmapType = "cairo") 
# (https://github.com/tidyverse/ggplot2/issues/2655)
# Lo mapas se hacen mas rapido
```

```{r message=FALSE, warning=FALSE}
library(tidyverse)
library(ggridges)
library(readxl)
library(here)
library(lubridate)
library(readr)
library(ggthemes)
library(hrbrthemes)
library(viridis)
library(kableExtra)
library(ggalt)
library(rnaturalearth)
library(sf)
library(psych)
```

# YIELD ANALYSIS (Rendimiento)

Aca se trabaja con los datos del muestreo `COMERCIAL`

Leo los datos

```{r}
dens2017com <- read_delim("Data/Anterior a 2020/data_ieo_2017_def.csv", 
    delim = ";", escape_double = FALSE, trim_ws = TRUE)


dens2021com <- read_excel(here("Data", "Posterior 2020", 
                               "Data_sample_FEMP_04_2021.xlsx"),
                       sheet = "DATA_COM")
dens2022com <- read_excel(here("Data", "Posterior 2020", 
                               "Data_sample_FEMP_04_2022.xlsx"),
                       sheet = "DATA_COM")
dens2023com <- read_excel(here("Data", "Posterior 2020", 
                               "Data_sample_FEMP_04_2023.xlsx"),
                       sheet = "DATA_COM")
```


```{r}
# Comercial
dens2021comf <- dens2021com %>% 
  select(2:19, 24, 28:30, 34, 36, 37:40, 42:43)
dens2022comf <- dens2022com %>% 
  select(2:19, 24, 28:30, 34, 36, 37, 39:42)
dens2023comf <- dens2023com %>% 
  select(2:19, 24, 29:31, 35, 37, 40:43) 
#compruebo si hay columnas iguales
nombres_iguales_com <- identical(names(dens2021comf),
                             names(dens2023comf)) && identical(names(dens2021comf), 
                                                               names(dens2022comf))
#junto la base
rbind(dens2021comf, dens2022comf, dens2023comf)
```

## Separate `Date` column

```{r}
realdate <- as.Date(dens2123comf$Date, format="%Y-%M-%D")
dfdate <- data.frame(Date=realdate)
ANO=as.numeric (format(realdate,"%Y"))
MES=as.numeric (format(realdate,"%m"))
DIA=as.numeric (format(realdate,"%d"))
dens2123comf<-cbind(ANO,MES,DIA,dens2123comf)
colnames(dens2123comf)
table(dens2123comf$ANO)
```

## Calculo variables
Al igual que para `POBLACIONAL`, calculamos algunas variables de acuerdo a la Figura 1;


- `fps` =`SW`/ `SWsub`
- `CSW` = `CSWsub` * `fps`
- `CMSW`= `CMSWsub` * `fps` (Peso de la coquina retenida en zaranda > 25mm.)
- `MCSW` = `MCSWsub`* `fps` (Peso de coquina < 25 mm.)
- `DCSW` =  `DCSWsub` * `fps` 
- `TCSW`  = `CSW`+ `DCSW` (peso coquina en `SW` , incluidos daños)
- `Rend`= 180* ((`CMSW`/1000)/`tow_time`)
- `fpn` = `CMSW` * `MCSW`
- `NtotalCSW`= `Nmedida` * `fpn` 
- `Ndaños` = `Ndañossub` * `fps`
- `Ntotal` = `NtotalCSW` + `Ndaños`


pproceder a los calculos para calcular las variables poblacionales de interes, en este caso Densidad, Abundancia y Biomasa;

```{r}
denscomtot <- dens2123comf %>% 
  mutate(fps = SW /SWsub,
         CSW = CSWsub * fps,
         CMSW= CMSWsub * fps,
         MCSW = MCSWsub * fps,
         DCSW = DCSWsub * fps,
         TCSW = CSW + DCSW,
         Rend= 180 *((CMSW/1000)/tow_time),
         Rend1 = ((CMSW/1000)/5)*60,
         fpn = CMSW * MCSW,
         NtotalCSW = Nmedida * fpn,
         Ndaños = Ndañossub * fps,
         Ntotal = NtotalCSW + Ndaños,
         MES = case_when(
           MES == 1 ~ "January",
           MES == 2 ~ "February",
           MES == 3 ~ "March",
           MES == 4 ~ "April",
           MES == 5 ~ "May",
           MES == 6 ~ "June",
           MES == 7 ~ "July",
           MES == 8 ~ "August",
           MES == 9 ~ "September",
           MES == 10 ~ "October",
           MES == 11 ~ "November",
           MES == 12 ~ "December")) %>% 
  mutate(MES = factor(MES, levels = c("January", 
                                          "February", 
                                          "March",
                                          "April",
                                          "May",
                                          "June",
                                          "July",
                                          "August",
                                          "September",
                                          "October",
                                          "November", 
                                          "December")))
```

Ahora procedo a vizualizar el rendimiento


```{r, fig.align="center", warning=FALSE}
rend1 <- ggplot(denscomtot, 
               aes(ANO,Rend1,
                group=Beach))+
    geom_point(show.legend = T,
               alpha=.7) +
    geom_smooth(method= "loess")+
    theme_few()+ 
    facet_grid(MES~Beach)+
    scale_x_continuous(breaks = seq(from = 2021, to = 2023, by = 1))+
   theme(axis.text.x = element_text(angle = 90,
                                     hjust = 1,
                                    vjust = 0.5,
                                     size = 8),
          axis.text.y = element_text(size = 8),
          legend.position = "none")+
    guides(fill = guide_legend(reverse=F))+
    scale_color_viridis_d(option= "F", 
                          name="Playa")+
    geom_hline(yintercept=3.5, col=2)+
    ylab("CPUE (Kg/3 hrs)") +
    xlab("") +
    ylim(0,10)+
    ggtitle("Rendimiento coquina por año, mes y Playa")
rend1
```
```{r, fig.align="center", warning=FALSE}
rend2 <- ggplot(denscomtot, 
               aes(MES,Rend1,
                 
                group=mariscador))+
    geom_point(show.legend = T,
               alpha=.7) +
    geom_smooth(method= "loess")+
    theme_few()+ 
    facet_grid(ANO~mariscador)+
    #scale_y_discrete(breaks = seq(from = 1, to = 13, by = 1))+
   theme(axis.text.x = element_text(angle = 90,
                                     hjust = 1,
                                     vjust = 0.5,
                                     size = 8),
          axis.text.y = element_text(size = 8),
          legend.position = "none")+
    guides(fill = guide_legend(reverse=F))+
    scale_color_viridis_d(option= "H", 
                          name="Sampling Point")+
    geom_hline(yintercept=3.5, col=2)+
    ylab("CPUE (Kg/3 hrs)") +
    xlab("") +
    ggtitle("Rendimiento coquina por año, mes y punto de muestreo")
rend2
```
solo el ultimo Año

```{r}
rend2023 <- ggplot(denscomtot %>% 
                     filter(ANO==2023), 
               aes(MES,Rend1,
                group=Sampling.point))+
    geom_point(alpha=.7) +
    geom_smooth(method= "loess",
                level=0.5,
                span=3)+
    theme_few()+ 
    facet_grid(.~Sampling.point)+
    scale_y_continuous(breaks = seq(from = 1, to = 6, by = 0.5))+
   theme(axis.text.x = element_text(angle = 90,
                                     hjust = 1,
                                     vjust = 0.5,
                                     size = 8),
          axis.text.y = element_text(size = 8),
          legend.position = "none")+
    scale_color_viridis_d(option= "H", 
                          name="Sampling Point")+
    geom_hline(yintercept=3.5, col=2)+
    ylab("CPUE (Kg/3 hrs)") +
    xlab("") +
  ylim(0,6)+
  ggtitle("Rendimiento coquina 2023 por mes y punto de muestreo")
rend2023
```

Ahora una comparación de los rendimientods entre meses por año.


```{r warning=FALSE}
comp <- ggplot(denscomtot %>% 
                 filter(Sampling.point == c(2,4,6)),
               aes(ANO,Rend1))+
    geom_point(alpha=.7) +
    geom_smooth(method= "lm",
                level=0.5,
                span=1.5,
                se = FALSE)+
    theme_few()+ 
    facet_grid(Sampling.point~MES)+
   # scale_y_continuous(breaks = seq(from = 1, to = 6, by = 0.5))+
  scale_x_continuous(breaks = seq(from = 2021, to = 2023, by = 1))+
   theme(axis.text.x = element_text(angle = 90,
                                     hjust = 1,
                                     vjust = 0.5,
                                     size = 8),
          axis.text.y = element_text(size = 8),
          legend.position = "none")+
    scale_color_viridis_d(option= "H", 
                          name="Sampling Point")+
    geom_hline(yintercept=3.5, col=2)+
    ylab("CPUE (Kg/1 hrs)") +
    xlab("") +
  ggtitle("Rendimiento coquina comparado por mes y punto de muestreo")
comp
```