---
title: "Rendimiento Pesquero (CPUE) D. trunculus"
subtitle: "Datos Monitoreo poblacional FEMP_AND_04"
author: "Mardones, M; Delgado, M"
date:  "`r format(Sys.time(), '%d %B, %Y')`"
bibliography: EDA_donux.bib
csl: apa.csl
link-citations: yes
linkcolor: blue
output: 
  html_document:
    fig-caption: yes
    keep_md: true
    toc: true
    toc_deep: 3
    toc_float:
      collapsed: false
      smooth_scroll: false
    theme: cosmo
    fontsize: 0.9em
    linestretch: 1.7
    html-math-method: katex
    self-contained: true
    code-tools: true
editor_options: 
  markdown: 
    wrap: 72
---

```{r setup1}
rm(list = ls())
knitr::opts_chunk$set(echo = TRUE,
                      message = FALSE,
                      warning = FALSE,
                      fig.align = 'center',
                      dev = 'jpeg',
                      dpi = 300, 
                      fig.align='center')
#XQuartz is a mess, put this in your onload to default to cairo instead
options(bitmapType = "cairo") 
# (https://github.com/tidyverse/ggplot2/issues/2655)
# Lo mapas se hacen mas rapido
```

```{r message=FALSE, warning=FALSE}
library(tidyverse)
library(ggridges)
library(readxl)
library(here)
library(lubridate)
library(readr)
library(ggthemes)
library(hrbrthemes)
library(viridis)
library(kableExtra)
library(ggalt)
library(rnaturalearth)
library(sf)
library(psych)
library(egg)
library(sjPlot)
library(correlation)
library(easystats)
library(ggpubr)
```


# YIELD ANALYSIS (Rendimiento)

Aca se trabaja con los datos del muestreo `COMERCIAL`. El objetivo es explorar laas bases de datos desde el 2013.

Las bases de datos tienen diferentes formatos, lo cual amerita un proceso de *data wrangling*                  .

# Leo Data

## 2013

## 2014


```{r}
Dens1415com <- read_excel(here("Data", 
                            "Datos_13_14", 
                            "Datos tallas 2014_2015",
                            "Datos totales",
                            "ABUNDANCIAS_Com_2014_2015.xlsx"))


```
```{r}
names(Dens1415com)
```

Estos datos tienen registros de abundancia y biomasa por estación, pero no son utiles para conocer rendiiento pesquero

## 2015

## 2017 y 2020

```{r message=FALSE}
dens2017com <- read_delim("Data/Anterior a 2020/data_ieo_2017_def.csv", 
    delim = ";", escape_double = FALSE, trim_ws = TRUE)
dens2018com <- read_delim("Data/Anterior a 2020/data_ieo_2018_def.csv", 
    delim = ";", escape_double = FALSE, trim_ws = TRUE)
dens2019com <- read_delim("Data/Anterior a 2020/data_ieo_2019_def.csv", 
    delim = ";", escape_double = FALSE, trim_ws = TRUE)
dens2020com <- read_delim("Data/Anterior a 2020/data_ieo_2020_def.csv", 
    delim = ";", escape_double = FALSE, trim_ws = TRUE)
```


```{r}
#compruebo si hay columnas iguales
nombres_iguales_com1 <- identical(names(dens2017com),
                             names(dens2018com)) && identical(names(dens2019com), 
                                                               names(dens2020com))

#junto la base
dens1720comf <- rbind(dens2017com, 
                      dens2018com, 
                      dens2019com,
                      dens2020com)
```


## Separate `Date` column

```{r}
# transformo a POSIT.x
dens1720comf$Date<-dmy(dens1720comf$Date)
# Asigno  columnas a fechas separadas.
dens1720comf<- dens1720comf %>%
  mutate(
    DIA = day(Date),
    MES = month(Date),
    ANO = year(Date))
```
Las basesd desde los años 2017 al 2020, vienen juntas, es decir, muestreo biologico y pesquero. Es por ello que para obtener el rendimiento pesquero sobre la fraccion comercial, filtraremos los datos de individuos menores a 25 mm. una vez con ello, tendremos el peso de la muetra y calcularemos rendimiento para que sea homólogo alos datos del 2021 a 2023.


```{r}
denscom1720tot <- dens1720comf %>%
  filter(Size>25) %>% 
  rename(CMSW = Clam_sample_weigth) %>% 
  mutate(rastro = str_replace_all(rastro, "COMERCIAL NEW", "COMERCIAL"),
         Rend= 180 *((CMSW/1000)/tow_time),
         Rend1 = ((CMSW/1000)/tow_time)*60,
         MES = case_when(
           MES == 1 ~ "January",
           MES == 2 ~ "February",
           MES == 3 ~ "March",
           MES == 4 ~ "April",
           MES == 5 ~ "May",
           MES == 6 ~ "June",
           MES == 7 ~ "July",
           MES == 8 ~ "August",
           MES == 9 ~ "September",
           MES == 10 ~ "October",
           MES == 11 ~ "November",
           MES == 12 ~ "December")) %>% 
  mutate(MES = factor(MES, levels = c("January", 
                                          "February", 
                                          "March",
                                          "April",
                                          "May",
                                          "June",
                                          "July",
                                          "August",
                                          "September",
                                          "October",
                                          "November", 
                                          "December"))) %>% 
  filter(rastro=="COMERCIAL")
```


agrupar;

```{r}
denscom1720g <- denscom1720tot %>% 
  group_by(ANO, 
           MES,
           Beach,
           mariscador,
           Sampling.point,
           Date) %>% 
  summarise(Rend1m =mean(Rend1, na.rm = TRUE),
            Rendm =mean(Rend, na.rm = TRUE))
  
```

```{r warning=FALSE, message=FALSE}
rend1720 <- ggplot(denscom1720g, 
               aes(MES,Rend1m,
                group=mariscador,
                color=mariscador))+
    geom_point(alpha=.7) +
    geom_smooth(method= "lm",
                level=0.5,
                span=3)+
    theme_few()+ 
    facet_grid(ANO~Sampling.point)+
    scale_y_continuous(breaks = seq(from = 1, to = 6, by = 0.5))+
   theme(axis.text.x = element_text(angle = 90,
                                     hjust = 1,
                                     vjust = 0.5,
                                     size = 8),
          axis.text.y = element_text(size = 8))+
    scale_color_viridis_d(option= "H", 
                          name="Sampling Point")+
    geom_hline(yintercept=3.5, col=2)+
    ylab("CPUE (Kg/hr)") +
    xlab("") +
  ylim(0,6)+
  ggtitle("Rendimiento coquina 2017-2020 por mes y punto de muestreo")
rend1720
```

## 2021 y 2023

```{r warning=FALSE}
dens2021com <- read_excel(here("Data", "Posterior 2020", 
                               "Data_sample_FEMP_04_2021.xlsx"),
                       sheet = "DATA_COM")
dens2022com <- read_excel(here("Data", "Posterior 2020", 
                               "Data_sample_FEMP_04_2022.xlsx"),
                       sheet = "DATA_COM")
dens2023com <- read_excel(here("Data", "Posterior 2020", 
                               "Data_sample_FEMP_04_2023.xlsx"),
                       sheet = "DATA_COM")
dens2024com <- read_excel(here("Data", "Posterior 2020", 
                               "Data_sample_FEMP_04_2024.xlsx"),
                       sheet = "DATA_COM")
```


```{r}
# Comercial
dens2021comf <- dens2021com %>% 
  select(2:19, 24, 28:30, 33, 34, 36, 37, 39, 40, 42:43)
dens2022comf <- dens2022com %>% 
  select(2:19, 24, 28:30, 33, 34, 36, 37, 39:42)
dens2023comf <- dens2023com %>% 
  select(2:19, 24, 29:31, 34, 35, 37, 38, 40:43) 
dens2024comf <- dens2024com %>% 
  select(2:19, 24, 29:31, 34, 35, 37, 38, 40:43) 
#compruebo si hay columnas iguales
nombres_iguales_com <- identical(names(dens2021comf),
                             names(dens2024comf))
                                                   
         
#junto la base
dens2124comf <- rbind(dens2021comf, 
                      dens2022comf,
                      dens2023comf,
                      dens2024comf)
```

## Separate `Date` column

```{r}
dens2124comf <- dens2124comf %>%
  mutate(ANO = year(Date),
         MES = month(Date),
         DIA = day(Date))

table(dens2124comf$ANO, dens2124comf$MES)
table(dens2124comf$ANO)
```

## Calculo variables
Al igual que para `POBLACIONAL`, calculamos algunas variables de acuerdo a la Figura 1;


- `fps` =`SW`/ `SWsub`
- `CSW` = `CSWsub` * `fps`
- `CMSW`= `CMSWsub` * `fps` (Peso de la coquina retenida en zaranda > 25mm.)
- `MCSW` = `MCSWsub`* `fps` (Peso de coquina < 25 mm.)
- `DCSW` =  `DCSWsub` * `fps` 
- `TCSW`  = `CSW`+ `DCSW` (peso coquina en `SW` , incluidos daños)
- `Rend`= 180* ((`CMSW`/1000)/`tow_time`)
- `fpn` = `CMSW` * `MCSW`
- `NtotalCSW`= `Nmedida` * `fpn` 
- `Ndaños` = `Ndañossub` * `fps`
- `Ntotal` = `NtotalCSW` + `Ndaños`


pproceder a los calculos para calcular las variables poblacionales de interés, en este caso Densidad, Abundancia y Biomasa;

```{r}
denscomtot <- dens2124comf %>% 
  mutate(fps = SW /SWsub,
         CSW = CSWsub * fps,
         CMSW= CMSWsub * fps,
         MCSW = MCSWsub * fps,
         DCSW = DCSWsub * fps,
         TCSW = CSW + DCSW,
         Rend= 180 *((CMSW/1000)/tow_time),
         Rend1 = ((CMSW/1000)/5)*60,
         fpn = CMSW * MCSW,
         NtotalCSW = Nmedida * fpn,
         Ndaños = Ndañossub * fps,
         Ntotal = NtotalCSW + Ndaños,
         MES = case_when(
           MES == 1 ~ "January",
           MES == 2 ~ "February",
           MES == 3 ~ "March",
           MES == 4 ~ "April",
           MES == 5 ~ "May",
           MES == 6 ~ "June",
           MES == 7 ~ "July",
           MES == 8 ~ "August",
           MES == 9 ~ "September",
           MES == 10 ~ "October",
           MES == 11 ~ "November",
           MES == 12 ~ "December")) %>% 
  mutate(MES = factor(MES, levels = c("January", 
                                          "February", 
                                          "March",
                                          "April",
                                          "May",
                                          "June",
                                          "July",
                                          "August",
                                          "September",
                                          "October",
                                          "November", 
                                          "December")))
```

Ahora procedo a vizualizar el rendimiento


```{r, fig.align="center", warning=FALSE}
rend1 <- ggplot(denscomtot, 
               aes(ANO,Rend1,
                group=Beach))+
    geom_point(show.legend = T,
               alpha=.7) +
    geom_smooth(method= "loess")+
    theme_few()+ 
    facet_grid(MES~Beach)+
    scale_x_continuous(breaks = seq(from = 2021, to = 2024, by = 1))+
   theme(axis.text.x = element_text(angle = 90,
                                     hjust = 1,
                                    vjust = 0.5,
                                     size = 8),
          axis.text.y = element_text(size = 8),
          legend.position = "none")+
    guides(fill = guide_legend(reverse=F))+
    scale_color_viridis_d(option= "F", 
                          name="Playa")+
    geom_hline(yintercept=3.5, col=2)+
    ylab("CPUE (Kg/3 hrs)") +
    xlab("") +
    ylim(0,10)+
    ggtitle("Rendimiento coquina por año, mes y Playa")
rend1
```

```{r, fig.align="center", warning=FALSE}
rend2 <- ggplot(denscomtot, 
               aes(MES,Rend1,
                 
                group=mariscador))+
    geom_point(show.legend = T,
               alpha=.7) +
    geom_smooth(method= "loess")+
    theme_few()+ 
    facet_grid(ANO~mariscador)+
    #scale_y_discrete(breaks = seq(from = 1, to = 13, by = 1))+
   theme(axis.text.x = element_text(angle = 90,
                                     hjust = 1,
                                     vjust = 0.5,
                                     size = 8),
          axis.text.y = element_text(size = 8),
          legend.position = "none")+
    guides(fill = guide_legend(reverse=F))+
    scale_color_viridis_d(option= "H", 
                          name="Sampling Point")+
    geom_hline(yintercept=3.5, col=2)+
    ylab("CPUE (Kg/3 hrs)") +
    xlab("") +
    ggtitle("Rendimiento coquina por año, mes y muestreador")
rend2
```
por meses

```{r warning=FALSE}
rend2023 <- ggplot(denscomtot, 
               aes(MES,Rend1,
                group=MES))+
    geom_point(alpha=.7) +
    geom_smooth(method= "lm",
                level=0.5,
                span=3)+
    theme_few()+ 
    facet_grid(ANO~Sampling.point)+
    scale_y_continuous(breaks = seq(from = 1, to = 6, by = 0.5))+
   theme(axis.text.x = element_text(angle = 90,
                                     hjust = 1,
                                     vjust = 0.5,
                                     size = 8),
          axis.text.y = element_text(size = 8))+
    scale_color_viridis_d(option= "H", 
                          name="Sampling Point")+
    geom_hline(yintercept=3.5, col=2)+
    ylab("CPUE (Kg/3 hrs)") +
    xlab("") +
  ylim(0,6)+
  coord_flip()+
  ggtitle("Rendimiento coquina 2023 por mes y punto de muestreo")
rend2023
```


## Unir bases



En este caso las bases del `denscom1720tot` y `denscomtot` con las variables mas relevantes.

```{r}
names(denscom1720g) # 2017-2020
names(denscomtot) # 2021-2023
```


```{r}
denscom1720totf <- denscom1720g %>% 
  select( "Sampling.point" ,
          "mariscador"  ,
          "Date",
          "MES",
          "ANO",
          "Rendm",
          "Rend1m") %>% 
  rename(Rend =Rendm,
         Rend1=Rend1m)
denscomtotf <- denscomtot %>% 
  select( "ANO",
          "MES",
          "Date",
          "Sampling.point",
          "mariscador",
          "Rend",
          "Rend1")


rend1723 <- rbind(denscom1720totf,
                  denscomtotf)

# guardar datos para pedida especifica de MD
#write.csv(rend1723, "CPUE_1724.csv")

```

# Graficas

simple y global


```{r warning=FALSE, message=FALSE}
grurend1723 <- rend1723 %>% 
  group_by(MES,ANO) %>% 
  summarise(MEAN =mean(Rend1, na.rm = T))

rendgru <- ggplot(grurend1723 %>% 
                    filter(ANO>2017), 
               aes(MES,MEAN))+
    geom_point(show.legend = T,
               alpha=.7) +
    geom_smooth(method= "lm",
                se=F)+
    theme_few()+ 
  facet_grid(.~ANO)+
    theme(axis.text.x = element_text(angle = 90,
                                     hjust = 1,
                                     vjust = 0.5,
                                     size = 8),
          axis.text.y = element_text(size = 12))+
    guides(fill = guide_legend(reverse=F))+
  #scale_x_continuous(breaks = seq(from = 2017, to = 2024, by = 1))+
    scale_color_viridis_d(option= "H", 
                          name="Sampling Point")+
     geom_hline(yintercept=7.6, col="black")+
  geom_hline(yintercept=3.5, col=2)+
    ylab("CPUE (Kg/Hr)") +
    xlab("") +
  ylim(0, 20)
rendgru

```




```{r}
boxCPUE <- ggplot(rend1723,
                aes(ANO, Rend1,
                    group=ANO))+
  facet_wrap(.~Sampling.point,
             ncol = 7)+
  geom_boxplot()+
   geom_hline(yintercept=7.6, col="black")+
  geom_hline(yintercept=3.5, col=2)+
  theme_few()+
   theme(axis.text.x = element_text(angle = 90,
                                     hjust = 1,
                                     vjust = 0.5,
                                     size = 8),
          axis.text.y = element_text(size = 8))+
  
   ylab("CPUE (Kg/Hr)") +
    xlab("") 
boxCPUE
```

Plots distintos sampling points

```{r, fig.align="center", warning=FALSE}
rendire <- ggplot(rend1723, 
               aes(MES,Rend1,
                group=Sampling.point,
                color=Sampling.point))+
    geom_point(show.legend = T,
               alpha=.7) +
    geom_smooth(method= "loess")+
    theme_few()+ 
    facet_grid(.~ANO)+
    #scale_y_discrete(breaks = seq(from = 1, to = 13, by = 1))+
   theme(axis.text.x = element_text(angle = 90,
                                     hjust = 1,
                                     vjust = 0.5,
                                     size = 8),
          axis.text.y = element_text(size = 8))+
    guides(fill = guide_legend(reverse=F))+
    scale_color_viridis_d(option= "H", 
                          name="Sampling Point")+
    geom_hline(yintercept=3.5, col=2)+
    ylab("CPUE (Kg/Hr)") +
    xlab("") +
  ylim(0, 30)+
    ggtitle("Rendimiento coquina por año, mes y Punto de Muestreo")
rendire
```

Plots distintos solo con 2, 4 , 6 y M

```{r, fig.align="center", warning=FALSE}
rendire <- ggplot(rend1723 %>% 
                    filter(Sampling.point %in% c(2,4,6, "M")), 
               aes(MES,Rend1,
                group=Sampling.point,
                color=Sampling.point))+
    geom_point(show.legend = T,
               alpha=.7) +
    geom_smooth(method= "loess",
                alpha=.2,
                se=FALSE)+
    theme_few()+ 
    facet_grid(.~ANO)+
    #scale_y_discrete(breaks = seq(from = 1, to = 13, by = 1))+
   theme(axis.text.x = element_text(angle = 90,
                                     hjust = 1,
                                     vjust = 0.5,
                                     size = 8),
          axis.text.y = element_text(size = 8))+
    guides(fill = guide_legend(reverse=F))+
    scale_color_viridis_d(option= "H", 
                          name="Sampling Point")+
    geom_hline(yintercept=7.6, col="black")+
  geom_hline(yintercept=3.5, col=2)+
    ylab("CPUE (Kg/Hr)") +
    xlab("") +
  ylim(0, 25)+
     theme(legend.position = "bottom")
rendire
```

ahora separa paneles
```{r, fig.align="center", warning=FALSE}
rendire2 <- ggplot(rend1723 %>% 
                    filter(Sampling.point %in% c(2,4,6, "M")), 
               aes(MES,Rend1,
                group=Sampling.point))+
    geom_point(show.legend = T,
               alpha=.7) +
    geom_smooth(method= "loess",
                alpha=.2,
                se=FALSE)+
    theme_few()+ 
    facet_grid(Sampling.point~ANO)+
    #scale_y_discrete(breaks = seq(from = 1, to = 13, by = 1))+
   theme(axis.text.x = element_text(angle = 90,
                                     hjust = 1,
                                     vjust = 0.5,
                                     size = 8),
          axis.text.y = element_text(size = 8))+
    guides(fill = guide_legend(reverse=F))+
    geom_hline(yintercept=7.6, col="black")+
  geom_hline(yintercept=3.5, col=2)+
    ylab("CPUE (Kg/Hr)") +
    xlab("") +
  ylim(0, 25)+
     theme(legend.position = "bottom")
rendire2
```
con rendimiento de 3 horas

Plots distintos solo con 2, 4 , 6 y M

```{r, fig.align="center", warning=FALSE}
rendire3 <- ggplot(rend1723 %>% 
                    filter(Sampling.point %in% c(2,4,6, "M")), 
               aes(MES,Rend,
                group=Sampling.point,
                color=Sampling.point))+
    geom_point(show.legend = T,
               alpha=.7) +
    geom_smooth(method= "loess",
                alpha=.2)+
    theme_few()+ 
    facet_grid(.~ANO)+
    #scale_y_discrete(breaks = seq(from = 1, to = 13, by = 1))+
   theme(axis.text.x = element_text(angle = 90,
                                     hjust = 1,
                                     vjust = 0.5,
                                     size = 8),
          axis.text.y = element_text(size = 8))+
    guides(fill = guide_legend(reverse=F))+
    scale_color_viridis_d(option= "H", 
                          name="Sampling Point")+
    geom_hline(yintercept=3.8, col="black")+
  geom_hline(yintercept=3.5, col=2)+
    ylab("CPUE (Kg/Hr)") +
    xlab("") +
  ylim(0, 50)+
     theme(legend.position = "bottom")
rendire3
```

```{r, fig.align="center", warning=FALSE}
rendire3 <- ggplot(rend1723 %>% 
                    filter(Sampling.point %in% c(2,4,6, "M")), 
               aes(MES,Rend,
                group=Sampling.point,
                color=Sampling.point))+
    geom_point(show.legend = T,
               alpha=.7) +
     geom_line(show.legend = T,
               alpha=.7) +
    theme_few()+ 
    facet_grid(.~ANO)+
    #scale_y_discrete(breaks = seq(from = 1, to = 13, by = 1))+
   theme(axis.text.x = element_text(angle = 90,
                                     hjust = 1,
                                     vjust = 0.5,
                                     size = 8),
          axis.text.y = element_text(size = 8))+
    guides(fill = guide_legend(reverse=F))+
    scale_color_viridis_d(option= "H", 
                          name="Sampling Point")+
    geom_hline(yintercept=3.8, col="black")+
  geom_hline(yintercept=3.5, col=2)+
    ylab("CPUE (Kg/Hr)") +
    xlab("") +
  ylim(0, 50)+
    ggtitle("Rendimiento coquina por año, mes y Punto de Muestreo")
rendire3
```
Por Sampling  point separados

Plots distintos solo con 2, 4 , 6 y M

```{r, fig.align="center", warning=FALSE}
rendiresep <- ggplot(rend1723 %>% 
                    filter(Sampling.point %in% c(2,4,6, "M")), 
               aes(MES,Rend1,
                group=Sampling.point))+
    geom_point(show.legend = T,
               alpha=.7) +
    geom_smooth(method= "loess",
                alpha=.2)+
    theme_few()+ 
    facet_grid(Sampling.point~ANO)+
    #scale_y_discrete(breaks = seq(from = 1, to = 13, by = 1))+
   theme(axis.text.x = element_text(angle = 90,
                                     hjust = 1,
                                     vjust = 0.5,
                                     size = 8),
          axis.text.y = element_text(size = 8))+
    guides(fill = guide_legend(reverse=F))+
    scale_color_viridis_d(option= "H", 
                          name="Sampling Point")+
    geom_hline(yintercept=7.6, col="black")+
  geom_hline(yintercept=3.5, col=2)+
    ylab("CPUE (Kg/Hr)") +
    xlab("") +
  ylim(0, 25)+
    ggtitle("Rendimiento coquina por año, mes y Punto de Muestreo")
rendiresep
```
guardo la base de cpue desde el 2017.

```{r}
write_csv(rend1723, "rend_17_24.csv")
```


Saco  el dato de CPUE total

```{r}
cpuess3 <- rend1723 %>% 
   group_by(ANO) %>% 
  summarise(CPUE = round(mean(Rend1, na.rm=TRUE),3),
            SD = sd(Rend1, na.rm=TRUE),
            CV = (SD/ CPUE))
```

ahora escribo los oputputs

```{r eval=FALSE}
write.csv(cpuess3, "CPUE_Coquina_SS3.csv")
```


# Estandarización de la CPUE

```{r}
Cloro <- readRDS("Cloro.RDS")
head(Cloro) 
Cloro <- Cloro %>% 
  rename(Sampling.point = Site) %>% 
  mutate(Sampling.point = as.character(Sampling.point),
         MES = case_when(
           MES == 1 ~ "January",
           MES == 2 ~ "February",
           MES == 3 ~ "March",
           MES == 4 ~ "April",
           MES == 5 ~ "May",
           MES == 6 ~ "June",
           MES == 7 ~ "July",
           MES == 8 ~ "August",
           MES == 9 ~ "September",
           MES == 10 ~ "October",
           MES == 11 ~ "November",
           MES == 12 ~ "December")) %>% 
  mutate(MES = factor(MES, levels = c("January", 
                                          "February", 
                                          "March",
                                          "April",
                                          "May",
                                          "June",
                                          "July",
                                          "August",
                                          "September",
                                          "October",
                                          "November", 
                                          "December")))
```
Uno las bases de cloro y rend para la estandarización.

```{r}
baserend <- merge(Cloro,
                    rend1723,
                    by = c("Sampling.point",
                           "ANO",
                           "MES"),
                  all.y = TRUE)
```
Cambio a factores

```{r}
baserend1 <- baserend %>%
  mutate(ANO = as.factor(ANO),
         TRIM = as.factor(TRIM),
         Sampling.point = as.factor(Sampling.point),
         mariscador = as.factor(mariscador))
```

Evaluo la distribucion de la variable

### Chequeo distribuciones

Agrego log()

```{r}
#saco la variable transformada de la CPUE
baserend1$logrend1 <- ifelse(baserend1$Rend1>0,
                             log(baserend1$Rend1),NA)

```

```{r}
bcpue <- ggplot(baserend1,
                aes(Rend1,
                    group=ANO))+
  coord_flip()+
  geom_boxplot()+
  theme_few()


hcpue <- ggplot(baserend1 ,
                aes(baserend1$logrend1))+
  geom_histogram(bins=15, fill=2)+
  theme_few()

d <- ggarrange(bcpue, hcpue, ncol = 2)

```


Normalidad

```{r}
shapiro.test(baserend1$logrend1)
```

Ahora lo aplicamos a nuestros datos.

```{r fig.height=5}
result <- correlation(baserend)
result %>%
  summary(redundant=TRUE) %>% 
  plot(result, show_data = "points")+
  theme_bw()
```
## Modelos


```{r}
mod0 <- glm(logrend1 ~ ANO,
            family = gaussian(link = "identity"),
            data = baserend1)
mod1 <- glm(logrend1 ~ ANO +
              TRIM,
            family = gaussian(link = "identity"),
            data = baserend1)
#spatial component
mod2 <- glm(logrend1 ~ ANO +
              TRIM +
              Sampling.point,
            family = gaussian(link = "identity"),
            data = baserend1)
mod3 <- glm(logrend1 ~ ANO +
              TRIM +
              Sampling.point+
              mariscador,
            family = gaussian(link = "identity"),
            data = baserend1)
mod4 <- glm(logrend1 ~ ANO +
              TRIM +
              Sampling.point+
              mariscador+
              MEANCON,
            family = gaussian(link = "identity"),
            data = baserend1)
```


```{r}
rmodelo00 <- c(AIC(mod0),(mod0$null.deviance-mod0$deviance)/mod0$null.deviance)
rmodelo01 <- c(AIC(mod1),(mod1$null.deviance-mod1$deviance)/mod1$null.deviance)
rmodelo02 <- c(AIC(mod2),(mod2$null.deviance-mod2$deviance)/mod2$null.deviance)
rmodelo03 <- c(AIC(mod3),(mod3$null.deviance-mod3$deviance)/mod3$null.deviance)
rmodelo04 <- c(AIC(mod4),(mod4$null.deviance-mod4$deviance)/mod4$null.deviance)
```

```{r eval=FALSE}
resultados <- as.data.frame(rbind(rmodelo00,
                                  rmodelo01,
                                  rmodelo02,
                                  rmodelo03,
                                  rmodelo04 ))

resultados <- resultados %>% 
  rename("AIC"=V1,
         "Deviance"=V2)
```

```{r}
check_model(mod2)
```


```{r}
res_glm<-as.numeric(mod2$residuals)

res_hist<-ggplot(as.data.frame(res_glm), aes(x=res_glm)) +
  geom_histogram(position="identity", bins = 20)+
  theme_bw()+
  xlab("Residuos")+
  ylab("Frecuencia")
#res_qqnorm<-qqnorm(res_glm)+
 # qqline(res_glm) 

res_density<-ggdensity(res_glm, res_glm = "", fill = "lightgray", 
                                title = "") +
  scale_x_continuous() +
  stat_overlay_normal_density(color = "red", linetype = "dashed")+
  xlab("Residuos")+
  ylab("Densidad")
res_points<-ggplot(as.data.frame(res_glm), 
                            aes(y=res_glm, x=(1:length(res_glm)))) +
  geom_point()+
  xlab("")+
  ylab("Residuos")+
  theme_few()
ggarrange(res_hist,  res_density, res_points,
          labels = c("A", "B", "C"),
          ncol = 3)

```
extraigo los valores del Modelo `M06`

```{r eval=FALSE }
coef <- mod2$coefficients[2:6] %>% 
  data_frame() %>% 
  mutate(Val=mod2$coefficients[1]-coef$.) 

año <- as.data.frame(c("2019", "2020", "2021", "2022",
                       "2023"))
                    
cpueest <- cbind(año, coef)
colnames(cpueest) <- c("año", "valor", "CPUE")
cpueest$Fuente <- c(rep("GLM",nrow(cpueest)))
```

Tests con funciones de @Ludecke2021

Table with significance level (***).
```{r}
#summary(mod4)
tab_model(mod0, 
          mod1,
          mod2, 
          mod3,
          mod4,
          p.style = "stars")

```

Table comparing performance model. 
```{r warning=F}
compare_performance(mod0, 
                    mod1,
                    mod2,
                    mod3,
                    mod4,
                    rank = TRUE, 
                    verbose = FALSE)
```


```{r warning=FALSE}
pairs.panels(baserend1 %>% 
               select(c(1, 3, 4, 9, 11)),
             smooth = TRUE,      
             scale = FALSE,      
             density = TRUE,     
             ellipses = TRUE,  
             method = "pearson",
             pch = 21,           
             lm = FALSE,        
             cor = TRUE,         
             jiggle = FALSE,     
             factor = 2,        
             hist.col = 4,       # Color de los histogramas
             stars = TRUE)
```
```{r fig.width=5}
plot_model(mod2)+
  theme_few()
```


# Dudas


- Como se ha calculado las abundancias y biomasas?. Las BD solo tienen el dato sin previo vínculo de función. 
- 