---
title: "Rendimiento Pesquero (CPUE) D. trunculus"
subtitle: "Datos Monitoreo poblacional FEMP_AND_04"
author: "Mardones, M; Delgado, M"
date:  "`r format(Sys.time(), '%d %B, %Y')`"
bibliography: EDA_donux.bib
csl: apa.csl
link-citations: yes
linkcolor: blue
output: 
  html_document:
    fig-caption: yes
    keep_md: true
    toc: true
    toc_deep: 3
    toc_float:
      collapsed: false
      smooth_scroll: false
    theme: cosmo
    fontsize: 0.9em
    linestretch: 1.7
    html-math-method: katex
    self-contained: true
    code-tools: true
editor_options: 
  markdown: 
    wrap: 72
---

```{r setup1}
rm(list = ls())
knitr::opts_chunk$set(echo = TRUE,
                      message = FALSE,
                      warning = FALSE,
                      fig.align = 'center',
                      dev = 'jpeg',
                      dpi = 300, 
                      fig.align='center')
#XQuartz is a mess, put this in your onload to default to cairo instead
options(bitmapType = "cairo") 
# (https://github.com/tidyverse/ggplot2/issues/2655)
# Lo mapas se hacen mas rapido
```

```{r message=FALSE, warning=FALSE}
library(tidyverse)
library(ggridges)
library(readxl)
library(here)
library(lubridate)
library(readr)
library(ggthemes)
library(hrbrthemes)
library(viridis)
library(kableExtra)
library(ggalt)
library(rnaturalearth)
library(sf)
library(psych)
```

# YIELD ANALYSIS (Rendimiento)

Aca se trabaja con los datos del muestreo `COMERCIAL`. El objetivo es explorar laas bases de datos desde el 2013.

Las bases de datos tienen diferentes formatos, lo cual amerita un proceso de *data wrangling*                  .

# Leo Data

## 2013

## 2014


```{r}
Dens1415com <- read_excel(here("Data", 
                            "Datos_13_14", 
                            "Datos tallas 2014_2015",
                            "Datos totales",
                            "ABUNDANCIAS_Com_2014_2015.xlsx"))


```


## 2015

## 2017 y 2020

```{r message=FALSE}
dens2017com <- read_delim("Data/Anterior a 2020/data_ieo_2017_def.csv", 
    delim = ";", escape_double = FALSE, trim_ws = TRUE)
dens2018com <- read_delim("Data/Anterior a 2020/data_ieo_2018_def.csv", 
    delim = ";", escape_double = FALSE, trim_ws = TRUE)
dens2019com <- read_delim("Data/Anterior a 2020/data_ieo_2019_def.csv", 
    delim = ";", escape_double = FALSE, trim_ws = TRUE)
dens2020com <- read_delim("Data/Anterior a 2020/data_ieo_2020_def.csv", 
    delim = ";", escape_double = FALSE, trim_ws = TRUE)
```


```{r}
#compruebo si hay columnas iguales
nombres_iguales_com1 <- identical(names(dens2017com),
                             names(dens2018com)) && identical(names(dens2019com), 
                                                               names(dens2020com))

#junto la base
dens1720comf <- rbind(dens2017com, 
                      dens2018com, 
                      dens2019com,
                      dens2020com)
```


## Separate `Date` column

```{r}
# transformo a POSIT.x
dens1720comf$Date<-dmy(dens1720comf$Date)
# Asigno  columnas a fechas separadas.
dens1720comf<- dens1720comf %>%
  mutate(
    DIA = day(Date),
    MES = month(Date),
    ANO = year(Date))
```
Las basesd desde los años 2017 al 2020, vienen juntas, es decir, muestreo biologico y pesquero. Es por ello que para obtener el rendimiento pesquero sobre la fraccion comercial, filtraremos los datos de individuos menores a 25 mm. una vez con ello, tendremos el peso de la muetra y calcularemos rendimiento para que sea homólogo alos datos del 2021 a 2023.


```{r}
denscom1720tot <- dens1720comf %>%
  filter(Size>25) %>% 
  rename(CMSW = Clam_sample_weigth) %>% 
  mutate(rastro = str_replace_all(rastro, "COMERCIAL NEW", "COMERCIAL"),
         Rend= 180 *((CMSW/1000)/tow_time),
         Rend1 = ((CMSW/1000)/tow_time)*60,
         MES = case_when(
           MES == 1 ~ "January",
           MES == 2 ~ "February",
           MES == 3 ~ "March",
           MES == 4 ~ "April",
           MES == 5 ~ "May",
           MES == 6 ~ "June",
           MES == 7 ~ "July",
           MES == 8 ~ "August",
           MES == 9 ~ "September",
           MES == 10 ~ "October",
           MES == 11 ~ "November",
           MES == 12 ~ "December")) %>% 
  mutate(MES = factor(MES, levels = c("January", 
                                          "February", 
                                          "March",
                                          "April",
                                          "May",
                                          "June",
                                          "July",
                                          "August",
                                          "September",
                                          "October",
                                          "November", 
                                          "December"))) %>% 
  filter(rastro=="COMERCIAL")
```


agrupar;

```{r}
denscom1720g <- denscom1720tot %>% 
  group_by(ANO, 
           MES,
           Beach,
           mariscador,
           Sampling.point) %>% 
  summarise(Rend1m =mean(Rend1, na.rm = TRUE),
            Rendm =mean(Rend, na.rm = TRUE))
  
```

```{r warning=FALSE, message=FALSE}
rend1720 <- ggplot(denscom1720g, 
               aes(MES,rend1mean,
                group=mariscador,
                color=mariscador))+
    geom_point(alpha=.7) +
    geom_smooth(method= "lm",
                level=0.5,
                span=3)+
    theme_few()+ 
    facet_grid(ANO~Sampling.point)+
    scale_y_continuous(breaks = seq(from = 1, to = 6, by = 0.5))+
   theme(axis.text.x = element_text(angle = 90,
                                     hjust = 1,
                                     vjust = 0.5,
                                     size = 8),
          axis.text.y = element_text(size = 8))+
    scale_color_viridis_d(option= "H", 
                          name="Sampling Point")+
    geom_hline(yintercept=3.5, col=2)+
    ylab("CPUE (Kg/hr)") +
    xlab("") +
  ylim(0,6)+
  ggtitle("Rendimiento coquina 2023 por mes y punto de muestreo")
rend1720
```

## 2021 y 2023

```{r}
dens2021com <- read_excel(here("Data", "Posterior 2020", 
                               "Data_sample_FEMP_04_2021.xlsx"),
                       sheet = "DATA_COM")
dens2022com <- read_excel(here("Data", "Posterior 2020", 
                               "Data_sample_FEMP_04_2022.xlsx"),
                       sheet = "DATA_COM")
dens2023com <- read_excel(here("Data", "Posterior 2020", 
                               "Data_sample_FEMP_04_2023.xlsx"),
                       sheet = "DATA_COM")
```


```{r}
# Comercial
dens2021comf <- dens2021com %>% 
  select(2:19, 24, 28:30, 33, 34, 36, 37:40, 42:43)
dens2022comf <- dens2022com %>% 
  select(2:19, 24, 28:30, 33, 34, 36, 37, 38, 39:42)
dens2023comf <- dens2023com %>% 
  select(2:19, 24, 29:31, 34, 35, 37, 38, 39, 40:43) 
#compruebo si hay columnas iguales
nombres_iguales_com <- identical(names(dens2021comf),
                             names(dens2023comf)) && identical(names(dens2021comf), 
                                                               names(dens2022comf))
#junto la base
dens2123comf <- rbind(dens2021comf, 
                      dens2022comf, 
                      dens2023comf)
```

## Separate `Date` column

```{r}
realdate <- as.Date(dens2123comf$Date, format="%Y-%M-%D")
dfdate <- data.frame(Date=realdate)
ANO=as.numeric (format(realdate,"%Y"))
MES=as.numeric (format(realdate,"%m"))
DIA=as.numeric (format(realdate,"%d"))
dens2123comf<-cbind(ANO,MES,DIA,dens2123comf)
colnames(dens2123comf)
table(dens2123comf$ANO)
```

## Calculo variables
Al igual que para `POBLACIONAL`, calculamos algunas variables de acuerdo a la Figura 1;


- `fps` =`SW`/ `SWsub`
- `CSW` = `CSWsub` * `fps`
- `CMSW`= `CMSWsub` * `fps` (Peso de la coquina retenida en zaranda > 25mm.)
- `MCSW` = `MCSWsub`* `fps` (Peso de coquina < 25 mm.)
- `DCSW` =  `DCSWsub` * `fps` 
- `TCSW`  = `CSW`+ `DCSW` (peso coquina en `SW` , incluidos daños)
- `Rend`= 180* ((`CMSW`/1000)/`tow_time`)
- `fpn` = `CMSW` * `MCSW`
- `NtotalCSW`= `Nmedida` * `fpn` 
- `Ndaños` = `Ndañossub` * `fps`
- `Ntotal` = `NtotalCSW` + `Ndaños`


pproceder a los calculos para calcular las variables poblacionales de interés, en este caso Densidad, Abundancia y Biomasa;

```{r}
denscomtot <- dens2123comf %>% 
  mutate(fps = SW /SWsub,
         CSW = CSWsub * fps,
         CMSW= CMSWsub * fps,
         MCSW = MCSWsub * fps,
         DCSW = DCSWsub * fps,
         TCSW = CSW + DCSW,
         Rend= 180 *((CMSW/1000)/tow_time),
         Rend1 = ((CMSW/1000)/5)*60,
         fpn = CMSW * MCSW,
         NtotalCSW = Nmedida * fpn,
         Ndaños = Ndañossub * fps,
         Ntotal = NtotalCSW + Ndaños,
         MES = case_when(
           MES == 1 ~ "January",
           MES == 2 ~ "February",
           MES == 3 ~ "March",
           MES == 4 ~ "April",
           MES == 5 ~ "May",
           MES == 6 ~ "June",
           MES == 7 ~ "July",
           MES == 8 ~ "August",
           MES == 9 ~ "September",
           MES == 10 ~ "October",
           MES == 11 ~ "November",
           MES == 12 ~ "December")) %>% 
  mutate(MES = factor(MES, levels = c("January", 
                                          "February", 
                                          "March",
                                          "April",
                                          "May",
                                          "June",
                                          "July",
                                          "August",
                                          "September",
                                          "October",
                                          "November", 
                                          "December")))
```

Ahora procedo a vizualizar el rendimiento


```{r, fig.align="center", warning=FALSE}
rend1 <- ggplot(denscomtot, 
               aes(ANO,Rend1,
                group=Beach))+
    geom_point(show.legend = T,
               alpha=.7) +
    geom_smooth(method= "loess")+
    theme_few()+ 
    facet_grid(MES~Beach)+
    scale_x_continuous(breaks = seq(from = 2021, to = 2023, by = 1))+
   theme(axis.text.x = element_text(angle = 90,
                                     hjust = 1,
                                    vjust = 0.5,
                                     size = 8),
          axis.text.y = element_text(size = 8),
          legend.position = "none")+
    guides(fill = guide_legend(reverse=F))+
    scale_color_viridis_d(option= "F", 
                          name="Playa")+
    geom_hline(yintercept=3.5, col=2)+
    ylab("CPUE (Kg/3 hrs)") +
    xlab("") +
    ylim(0,10)+
    ggtitle("Rendimiento coquina por año, mes y Playa")
rend1
```

```{r, fig.align="center", warning=FALSE}
rend2 <- ggplot(denscomtot, 
               aes(MES,Rend1,
                 
                group=mariscador))+
    geom_point(show.legend = T,
               alpha=.7) +
    geom_smooth(method= "loess")+
    theme_few()+ 
    facet_grid(ANO~mariscador)+
    #scale_y_discrete(breaks = seq(from = 1, to = 13, by = 1))+
   theme(axis.text.x = element_text(angle = 90,
                                     hjust = 1,
                                     vjust = 0.5,
                                     size = 8),
          axis.text.y = element_text(size = 8),
          legend.position = "none")+
    guides(fill = guide_legend(reverse=F))+
    scale_color_viridis_d(option= "H", 
                          name="Sampling Point")+
    geom_hline(yintercept=3.5, col=2)+
    ylab("CPUE (Kg/3 hrs)") +
    xlab("") +
    ggtitle("Rendimiento coquina por año, mes y muestreador")
rend2
```
solo el ultimo Año

```{r warning=FALSE}
rend2023 <- ggplot(denscomtot, 
               aes(MES,Rend1,
                group=MES))+
    geom_point(alpha=.7) +
    geom_smooth(method= "loess",
                level=0.5,
                span=3)+
    theme_few()+ 
    facet_grid(ANO~Sampling.point)+
    scale_y_continuous(breaks = seq(from = 1, to = 6, by = 0.5))+
   theme(axis.text.x = element_text(angle = 90,
                                     hjust = 1,
                                     vjust = 0.5,
                                     size = 8),
          axis.text.y = element_text(size = 8))+
    scale_color_viridis_d(option= "H", 
                          name="Sampling Point")+
    geom_hline(yintercept=3.5, col=2)+
    ylab("CPUE (Kg/3 hrs)") +
    xlab("") +
  ylim(0,6)+
  coord_flip()+
  ggtitle("Rendimiento coquina 2023 por mes y punto de muestreo")
rend2023
```


## Unir bases



En este caso las bases del `denscom1720tot` y `denscomtot` con las variables mas relevantes.

```{r}
names(denscom1720g)
names(denscomtot)
```


```{r}
denscom1720totf <- denscom1720g %>% 
  select( "Sampling.point" ,
          "mariscador"  ,
          "MES",
          "ANO",
          "Rendm",
          "Rend1m") %>% 
  rename(Rend =Rendm,
         Rend1=Rend1m)
denscomtotf <- denscomtot %>% 
  select( "ANO",
          "MES",
          "Sampling.point",
          "mariscador",
          "Rend",
          "Rend1")


rend1723 <- rbind(denscom1720totf,
                  denscomtotf)

```

# Graficas


Plots distintos sampling points

```{r, fig.align="center", warning=FALSE}
rendire <- ggplot(rend1723, 
               aes(MES,Rend1,
                group=Sampling.point,
                color=Sampling.point))+
    geom_point(show.legend = T,
               alpha=.7) +
    geom_smooth(method= "loess")+
    theme_few()+ 
    facet_grid(.~ANO)+
    #scale_y_discrete(breaks = seq(from = 1, to = 13, by = 1))+
   theme(axis.text.x = element_text(angle = 90,
                                     hjust = 1,
                                     vjust = 0.5,
                                     size = 8),
          axis.text.y = element_text(size = 8))+
    guides(fill = guide_legend(reverse=F))+
    scale_color_viridis_d(option= "H", 
                          name="Sampling Point")+
    geom_hline(yintercept=3.5, col=2)+
    ylab("CPUE (Kg/Hr)") +
    xlab("") +
  ylim(0, 30)+
    ggtitle("Rendimiento coquina por año, mes y Punto de Muestreo")
rendire
```

Plots distintos solo con 2, 4 , 6 y M

```{r, fig.align="center", warning=FALSE}
rendire <- ggplot(rend1723 %>% 
                    filter(Sampling.point %in% c(2,4,6, "M")), 
               aes(MES,Rend1,
                group=Sampling.point,
                color=Sampling.point))+
    geom_point(show.legend = T,
               alpha=.7) +
    geom_smooth(method= "loess",
                alpha=.2)+
    theme_few()+ 
    facet_grid(.~ANO)+
    #scale_y_discrete(breaks = seq(from = 1, to = 13, by = 1))+
   theme(axis.text.x = element_text(angle = 90,
                                     hjust = 1,
                                     vjust = 0.5,
                                     size = 8),
          axis.text.y = element_text(size = 8))+
    guides(fill = guide_legend(reverse=F))+
    scale_color_viridis_d(option= "H", 
                          name="Sampling Point")+
    geom_hline(yintercept=3.8, col="black")+
  geom_hline(yintercept=3.5, col=2)+
    ylab("CPUE (Kg/Hr)") +
    xlab("") +
  ylim(0, 25)+
    ggtitle("Rendimiento coquina por año, mes y Punto de Muestreo")
rendire
```

con rendimiento de 3 horas

Plots distintos solo con 2, 4 , 6 y M

```{r, fig.align="center", warning=FALSE}
rendire3 <- ggplot(rend1723 %>% 
                    filter(Sampling.point %in% c(2,4,6, "M")), 
               aes(MES,Rend,
                group=Sampling.point,
                color=Sampling.point))+
    geom_point(show.legend = T,
               alpha=.7) +
    geom_smooth(method= "loess",
                alpha=.2)+
    theme_few()+ 
    facet_grid(.~ANO)+
    #scale_y_discrete(breaks = seq(from = 1, to = 13, by = 1))+
   theme(axis.text.x = element_text(angle = 90,
                                     hjust = 1,
                                     vjust = 0.5,
                                     size = 8),
          axis.text.y = element_text(size = 8))+
    guides(fill = guide_legend(reverse=F))+
    scale_color_viridis_d(option= "H", 
                          name="Sampling Point")+
    geom_hline(yintercept=3.8, col="black")+
  geom_hline(yintercept=3.5, col=2)+
    ylab("CPUE (Kg/Hr)") +
    xlab("") +
  ylim(0, 50)+
    ggtitle("Rendimiento coquina por año, mes y Punto de Muestreo")
rendire3
```
```{r, fig.align="center", warning=FALSE}
rendire3 <- ggplot(rend1723 %>% 
                    filter(Sampling.point %in% c(2,4,6, "M")), 
               aes(MES,Rend,
                group=Sampling.point,
                color=Sampling.point))+
    geom_point(show.legend = T,
               alpha=.7) +
     geom_line(show.legend = T,
               alpha=.7) +
    theme_few()+ 
    facet_grid(.~ANO)+
    #scale_y_discrete(breaks = seq(from = 1, to = 13, by = 1))+
   theme(axis.text.x = element_text(angle = 90,
                                     hjust = 1,
                                     vjust = 0.5,
                                     size = 8),
          axis.text.y = element_text(size = 8))+
    guides(fill = guide_legend(reverse=F))+
    scale_color_viridis_d(option= "H", 
                          name="Sampling Point")+
    geom_hline(yintercept=3.8, col="black")+
  geom_hline(yintercept=3.5, col=2)+
    ylab("CPUE (Kg/Hr)") +
    xlab("") +
  ylim(0, 50)+
    ggtitle("Rendimiento coquina por año, mes y Punto de Muestreo")
rendire3
```
Por Sampling  point separados

Plots distintos solo con 2, 4 , 6 y M

```{r, fig.align="center", warning=FALSE}
rendiresep <- ggplot(rend1723 %>% 
                    filter(Sampling.point %in% c(2,4,6, "M")), 
               aes(MES,Rend1,
                group=Sampling.point))+
    geom_point(show.legend = T,
               alpha=.7) +
    geom_smooth(method= "loess",
                alpha=.2)+
    theme_few()+ 
    facet_grid(Sampling.point~ANO)+
    #scale_y_discrete(breaks = seq(from = 1, to = 13, by = 1))+
   theme(axis.text.x = element_text(angle = 90,
                                     hjust = 1,
                                     vjust = 0.5,
                                     size = 8),
          axis.text.y = element_text(size = 8))+
    guides(fill = guide_legend(reverse=F))+
    scale_color_viridis_d(option= "H", 
                          name="Sampling Point")+
    geom_hline(yintercept=3.8, col="black")+
  geom_hline(yintercept=3.5, col=2)+
    ylab("CPUE (Kg/Hr)") +
    xlab("") +
  ylim(0, 25)+
    ggtitle("Rendimiento coquina por año, mes y Punto de Muestreo")
rendiresep
```

# Dudas


- Como se ha calculado las abundancias y biomasas?. Las BD solo tienen el dato sin previo vínculo de función. 
- 